【裁判字號】    95,交聲,757
【裁判日期】    951023
【裁判案由】    違反道路交通管理處罰條例聲明異議
【裁判全文】
臺灣臺北地方法院交通事件裁定  九十五年度交聲字第七五七號
異  議  人
即受處分人  甲○○
上列異議人即受處分人因違反道路交通管理處罰條例案件，對於
臺北市交通事件裁決所中華民國九十五年七月十三日所為之處分
（原處分案號：北市裁三字第裁二二—ＡＮ0000000號）
，聲明異議，本院裁定如下：
    主  文
異議駁回。
    理  由
一、按行為後法律或自治條例有變更者，適用行政機關最初裁處
    時之法律或自治條例；但裁處前之法律或自治條例有利於受
    處罰者，適用最有利於受處罰者之規定，行政罰法第五條定
    有明文。而違反道路交通管理事件之處罰，本質上為行政罰
    ，自有前開行政罰之基本法即行政罰法之適用，合先敘明。
    查異議人即受處分人甲○○行為後，道路交通管理處罰條例
    業於民國九十五年七月一日修正公布施行，然該條例第五十
    六條第一項第六款關於汽車駕駛人併排停車之違規行為之罰
    則並未修正，理應敘明。次按汽車駕駛人停車時，不依順行
    方向，或不緊靠道路右側，或併排停車，或單行道不緊靠路
    邊停車者，處六百元以上一千二百元之罰鍰，道路交通管理
    處罰條例第五十六條第一項第六款亦有明定。
二、本件異議人即受處分人甲○○於民國九十五年四月八日十八
    時二十四分許，將所駕駛之車牌號碼八五八一—ＥＳ號自用
    小客車，併排停放在臺北市○○街四三號前道路旁，經臺北
    市政府警察局交通警察大隊員警以「併排停車」之違規逕行
    掣單舉發。受處分人於舉發通知單上所載應到案日期前向原
    處分機關提出申訴並表示其為違規車輛駕駛人，經原處分機
    關函請舉發單位調查後，認受處分人有前開違規行為，原處
    分機關依道路交通管理處罰條例第五十六條第一項第六款規
    定，於九十五年七月十三日以北市裁三字第裁二二—ＡＮ0
    000000號違反道路交通管理事件裁決書裁處受處分人
    罰鍰一千二百元。
三、聲明異議意旨略以：受處分人於違規時地係「併排臨時停車
    」而非「併排停車」，當時車內有人於後座，員警未查明而
    以「併排停車」為由舉發，實屬有誤云云。
四、經查，受處分人甲○○於九十五年四月八日十八時二十四分
    許，將其所駕駛之車牌號碼八五八一—ＥＳ號自用小客車併
    排停放在臺北市○○街四三號前道路旁之事實，業據受處分
    人於聲明異議狀內所自承（見本院卷第四頁），此外，亦有
    舉發照片一幀附卷可稽（見本院卷第六頁），而依舉發照片
    以觀，受處分人違規停車之道路旁已停放其他車輛，受處分
    人將其車輛停放於他車外側之道路，自屬併排停車明確，受
    處分人辯稱並非併排停車云云，顯有誤解。按汽車停車時，
    不得併排停車，道路交通安全規則第一百十二條第一項第十
    款定有明文。又所謂臨時停車，係指車輛因上、下人、客，
    裝卸物品，其引擎未熄火，停止時間未滿三分鐘，保持立即
    行駛之狀態而言，若不合上述情形，而係將車輛停放於道路
    兩側或停車場所，而不立即行駛者，則屬所謂停車行為，道
    路交通管理處罰條例第三條第九款、第十款亦有明定。本件
    受處分人雖辯稱應係臨時停車之違規云云。惟查，受處分人
    停車時車輛雖閃置黃色警示燈，引擎並未熄火，然依舉發照
    片以觀，該車未見有人於其內，且未發現有上、下人客，裝
    卸物品等臨時停車之情況，受處分人空以臨時停車而非停車
    等詞置辯，乃事後卸責之詞，尚難採信。本件事證明確，受
    處分人併排停車之違規行為，洵堪認定。
五、綜上所述，受處分人確有併排停車之違規行為，從而原處分
    機關依道路交通管理處罰條例第五十六條第一項第六款之規
    定，裁處受處分人罰鍰一千二百元，核無違誤。本件受處分
    人之異議為無理由，自應裁定將其異議駁回。
據上論斷，應依道路交通案件處理辦法第十九條，裁定如主文。
中    華    民    國    九十五    年  十  月  二十三  日
                    交通法庭法  官  劉煌基
以上正本證明與原本無異。
如不服本裁定，應於裁定送達後五日內向本院提出抗告狀。
                            書記官  陳豪達
中    華    民    國    九十五    年  十  月  二十三  日


司法院資訊處製作；財團法人民間司法改革基金會備份。
